### **OLIVIER RIEU**





48 rue Bargue 75015 Paris

06.21.75.41.00



rieuolivier.staff@hotmail.fr

#### **PRESENTATION**

Staffeur depuis 1998, spécialisé dans le moulage et réalisations staff. J'ai eu un parcours atypique en du passant moulage, épreuves, vente, conseils, intervention, fabrication et pose. J'ai eu le plaisir également de créer mon statut d'auto-entrepreneur. Je suis à l'aise dans l'ensemble, que ce soit en rdv de projets, en atelier, sur chantiers, ou bien sur salons.

#### **FORMATION**

#### Lycée Gué à Tresme

77 - 1998 **BMA**Staff et matériaux associés
77 - 1996 **CAP**Staffeur Ornemaniste

# CERTIFICATS & CENTRES D'INTERETS

**PERMIS A et B** 

**BAFA 1998** 

Photos, dessins, musique, sports extrêmes, voyages Passionné par l'art et les matériaux associés, ma formation et mes compétences ont amenés mes connaissances dans ce but. Je souhaite continuer et renforcer mon expérience professionnelle dans cette direction, pour m'épanouir d'avantage.

# **STAFFEUR**

# 27 ans d'expérience

## **Parcours Professionnel**

#### **ALLIANS STAFF**

03 2023 - à ce jour

#### Staffeur 77 Brie Comte Robert

- Fabrication et Pose d'éléments de décors staff
- RDV de projets, suivi de chantier, organisation

CDD, Intérim, Auto-entrepreneur 09 2021 – 02 2023 Staffeur Auberlet et Laurent, Ornementation et Reproduction

#### **ALLIANS STAFF**

09 2020 - 08 2021

#### **Staffeur 91 Varennes Jarcy**

- Fabrication et Pose d'éléments de décors staff
- Reproduction à l'identique de corniches, cartouches, parements.

#### STAFF DECOR

11 2003 - 08 2020

#### **Technico-Commercial 94 L'Hay les Roses**

- Rdv de projets en agence, chantiers ou sur salons
- Travailler sur CRM, Sage gestion commercial, et Outlook

#### **ART PRESTIGE**

09 1998 - 10 2003

#### Reproducteur Statuaire 77 Brie Ct Robert

- Fabrication de moules plâtre, résine, et élastomère
- Tirages plâtre et résine sur les moulages réalisés

# **Accomplissements**

Compétences : Staffeur, Mouleur statuaire, technico-commercial

fabrication et pose d'éléments staff, moulage et retouches de l'existant, créations, croquis, gestion de projets staff, vente conseils, interventions

Relation avec la clientèle : représentativité, accueil, service, négociation

Esprit d'équipe & critère d'analyse: communication, transparence, capacité d'analyse et de recul, sens de l'entreprise

Critère d'exécutions : prise de décision, autonomie, détermination, organisation, adaptation